【裁判字號】    97,交聲,603
【裁判日期】    970825
【裁判案由】    違反道路交通管理處罰條例聲明異議
【裁判全文】
臺灣士林地方法院刑事裁定             97年度交聲字第603號
原處分機關  交通部公路總局台北區監理所
異  議  人
即受處分人  甲  ○
上列受分人因違反道路交通管理處罰條例案件，對於交通部公路
總局臺北區監理所所為之處分（原處分：北監自裁字第裁40-P00
000000號）聲明異議，本院裁定如下：
    主  文
異議駁回。
    理  由
一、按汽車駕駛人行經有燈光號誌管制之交岔路口闖紅燈者，處
    新臺幣（下同）1800元以上5400元以下罰鍰，道路交通管理
    處罰條例第53條第1 項定有明文；又汽車駕駛人有上開條例
    第53條情形者，除依原條款處罰鍰外，並記違規點數3 點，
    同條例第63條第1 項第3 款亦定有明文。
二、原處分意旨略以：異議人即受處分人甲○駕駛車號XA-7605
    號自用小客車，於民國97年2 月5 日下午15時43分許，行經
    臺九線南下184.5 公里處三叉路口，經路口前遇正常運作之
    號誌燈已轉換為紅燈後，仍未在停止線前停車，繼續往花蓮
    市區方向行駛，違反道路交通管理處罰條例第53條第1 項之
    規定，處罰鍰2700元及記違規點數3 點等語。
三、聲明異議意旨略以：異議人於前揭時間行經該處時，因地名
    告示牌與交通號誌分離，其分離設置易誤導用路人之故，致
    本人與其他四輛車輛在同一時間因此路口交通設計不良，而
    遭前方埋伏警員以闖紅燈為由開立罰單。異議人實非故意違
    規，純係路口交通號誌設計不良誤導用路人所致，懇請撤銷
    違法罰單並改善此路口交通標誌設計等語。
四、經查：異議人即受處分人甲○於前揭時、地，行經有燈光號
    誌管制之交叉路口闖紅燈之違規事實，有違規照片附卷可稽
    。按行政罰法第7 條第1 項規定：違反行政法上義務之行為
    非出於故意或過失者，不予處罰。故如行為人雖非故意，但
    出於過失，而違反行政法上義務，仍應予處罰。異議人雖辯
    稱此路段之地名告示板與交通燈號設置分離，易誤導用路人
    等語。依異議人所提之照片，地名告示牌與號誌固然分離設
    置，然前方號誌既然顯示紅燈，不管異議人是否前行或右轉
    ，均應依號誌指示行駛，其疏未注意而闖紅燈，難謂無過失
    ，依照前開說明，仍應受處罰。
五、綜上所述，異議人確有於前揭時、地行經有燈光號誌管制交
    叉路口闖越紅燈之違規行為，從而原處分機關依道路交通管
    理處罰條例第53條第1 項及同條例第63條第1 項第3 款之規
    定，裁處異議人2700元罰緩及記違規點數3 點，核無違誤，
    本件異議人之異議為無理由，應予駁回。
據上論斷，依道路交通案件處理辦法第19條，裁定如主文。
中    華    民    國    97    年    8     月    25    日
                  刑事第四庭法  官  劉秉鑫
以上正本證明與原本無異。
如不服本裁定應於送達後5日內向本院提出抗告狀。
                            書記官  吳尚文
中    華    民    國    97    年    8     月    25    日


司法院資訊處製作；財團法人民間司法改革基金會備份。
